臺灣屏東地方法院刑事判決　　　　　　　　　　　　　九十年度易字第一五三三號
　　公　訴　人　臺灣屏東地方法院檢察署檢察官
　　被　　　告　甲○
右被告因妨害自由案件，經檢察官聲請簡易判決處刑（九十年度偵字第六二七三號）
，本院潮州簡易庭認應適用通常審判程序，而移由普通庭審理，本院判決如左：
     主  文
甲○以強暴妨害人行使權利，處拘役伍拾日，如易科罰金，以參佰元折算壹日。
     事  實
一、甲○與乙○○原係同事，二人因細故而結怨。民國九十年十月一日下午，乙○○
    駕車號Ｓ８－６１４６號自小客車，搭載友人許於從，前往屏東縣新埤鄉獅頭公
    園參觀，同日十七時三十五分許，乙○○二人參觀結束返家途中，行經獅頭村內
    ，甲○竟基於妨害自由之犯意，將車號ＸＡＢ－５４７號機車橫亙於乙○○車前
    ，張開雙手加以阻攔，隨後並拍打車窗，用力拉車門，強命乙○○下車，以此不
    法腕力妨害乙○○自由離去，乙○○因而行程受阻數分鐘。嗣乙○○趁隙駕車逃
    離現在，並報警查獲。
二、案經乙○○訴由屏東縣警察局潮州分局報告臺灣屏東地方法院檢察署檢察官聲請
    簡易判決處刑，本院潮州簡易庭認應適用通常審判程序，而移由普通庭審理。
     理  由
一、訊據被告甲○矢口否認右揭犯行，辯稱：先前我因為乙○○，被公司解僱，我去
    公司找董事長，他要我先跟乙○○溝通，才讓我復職，當天我去獅頭公園，在路
    上巧遇乙○○，我是想與她溝通，所以就向她招手，等乙○○將車子停下，我走
    到駕駛座旁，跟她說想與她溝通，但她不理我，反而將車子開走，我並未將機車
    橫擋在她汽車之前，亦未張開雙手阻攔她離去，那時機車是停在路邊云云。經查
    ：右揭犯罪事實，業據告訴人乙○○指訴綦詳，核與證人許於從證述情節相符，
    且被告經送測謊鑑定，就 (一)其未拍打乙○○汽車，及 (二)案發時未將機車停
    在乙○○車前等問題，測試均呈情緒波動反應，研判有說謊，有法務部調查局調
    科字第０９１２３０１７４２０號測謊鑑定報告書在卷為憑，按測謊鑑定，係依
    一般人在說謊時，會產生遲疑、緊張、恐懼、不安等心理波動現象，乃以科學方
    法，由鑑定人利用測謊儀器，將受測者之上開情緒波動反應情形加以紀錄，用以
    分析判斷受測者之供述是否違反其內心之真意而屬虛偽不實。故測謊鑑定，倘鑑
    定人具備專業之知識技能，復基於保障緘默權而事先獲得受測者之同意，所使用
    之測謊儀器及其測試之問題與方法又具專業可靠性時，該測謊結果，如就有利之
    供述，經鑑定人分析判斷有不實之情緒波動反應，依補強性法則，雖不得作為有
    罪判決之唯一證據，但非無證據能力，仍得供裁判之佐證，其證明力如何，事實
    審法院有自由判斷之職權；反之，若其有利之供述，經鑑定並無任何虛偽供述之
    情緒波動反應，又無其他合法之積極證據足以證明該部分之犯罪事實時，即可印
    證其真實性，非不得為有利於受測者之認定。最高法院八十八年度台上字第二九
    三六號判決可資參照。被告既同意由具備專業知識技能之法務部調查局人員為測
    謊鑑定，且於接受測謊前，身心狀況並無不適合受測之情形，依上說明，本院自
    得爰引上開鑑定結果，資為參佐。本件事證已臻明確，被告犯行洵堪認定。
二、核被告所為，係犯刑法第三百零四條第一項之強制罪。爰審酌被告尚無前科科，
    品行尚稱良好，及被告施予不法腕力，妨害他人自由之程度，並犯後態度等一切
    情狀，量處如主文所示之刑，並諭知易科罰金之折算標準。又公訴人雖依屏東縣
    警察局潮州分局光華派出所警員梁鐘陽之證詞，及卷附報案紀錄，認被告長期搔
    擾乙○○，令乙○○身心受煎熬，而求處被告有期徒刑六月，惟縱被告有公訴人
    所稱，長期搔擾告訴人之行為，然因無積極證據證明被告上開行為，已足以妨害
    告訴人之自由，或構成刑罰上其他應科處之罪名，自無法於本案裁判時，爰為量
    刑之參考。附此敘明。
據上論斷，應依刑事訴訟法第四百五十二條、第二百九十九條第一項前段、刑法第三
百零四條第一項、第四十一條第一項前段、罰金罰鍰提高標準條例第一條前段、第二
條，判決如主文。
本案經檢察官呂乾坤到庭執行職務
中      華      民      國      九十一      年      三    月    十九    日
                                      臺灣屏東地方法院刑事第二庭
                                          法  官  包梅真
右正本證明與原本無異。
如不服本判決應於收受本判決送達後十日內向本院提出上訴書狀，其未敘述上訴理由
者，並得於提起上訴後十日內向本院補提理由書狀（均須按他造當事人之人數附繕本
 ）「切勿逕送上級法院」
                                          書記官  蔡進吉
中      華      民      國      九十一      年      三    月    二十    日
附錄法條
刑法第三百零四條第一項
以強暴、脅迫使人行無義務之事或妨害人行使權利者，處三年以下有期徒刑、拘役或
三百元以下罰金。
